

CONTACTO

Nombre:

Diego José Ignacio Helguera

Edad:

Dirección:

Mendoza 2800 (Country Las Yungas) Yerba Buena

Teléfono:

+54 381 5 115637

E-mail: Diegojhelguera@gmail.com

PROFILE

Arquitecto con experiencia comercial en el rubro inmobiliario.

Pienso que la calidad de vida de las personas y el cuidado del medio ambiente son las prioridades de nuestra profesión.

Intento diversificar mis intereses, actividades y relaciones para formar mi criterio.

Estoy continuamente en búsqueda de herramientas que mejoren la comunicación, los procesos y los resultados de las ideas para velar por la sustentabilidad económica, ambiental, social y cultural de nuestras ciudades y edificios.

Me gustaría incorporarme a un espacio de trabajo estimulante para generar valor agregado genuino a sus clientes. la sociedad y el medioambiente. Disfruto mucho de los deportes al aire libre, tocar música y conocer nueva gente.

diegohelguera



Diegohelguera

DIEGO HELGUERA

EDUCACIÓN

- Arquitecto. Universidad Nacional de Tucumán.
- Inglés en Kaplan International Perth Australia. (Advanced). 2018
- 2000 2013 Colegio Ángel María Boisdron educación primaria y secundaria Orientación contable.

EXPERIENCIA

- Asesoría de proyecto y desarrollos inmobiliarios: La Administradora SH 2022
 - Director técnico de obra: EDIFICAR sa
- 2021 Proyecto, dirección técnica. Empresa constructora GUILLERMO COTELLA SA.
- 2021 <u>Proyectista independiente</u>. CB design
- 2021 Croquis preliminares para propuestas comerciales. Estudio 1/4 arquitectura.
- 2021 Proyecto, carpeta, gestión. Estudio Romero - Dagnilo:
- 2020 Arquitecto independiente. Ampliación de vivienda de manera independiente.
- 2020 Proyecto, carpeta ejecutiva. Empresa constructora GUILLERMO COTELLA SA.
- 2018 Música en vivo en bares y casamientos.
- 2018 Instalación de jardines verticales.
- 2017 Encargado comercial. Trabajo part time en la inmobiliaria LA ADM SH.

PARTICIPACIONES (mas relevantes)

- Hello Wood festival de construcción en madera 2020 estudio: Equipo de Arquitectura. 2020
- BIENAL XVI BA19 Bienal Internacional de Arquitectura de Buenos Aires 2019.
 - 2019 Expo Real Estate en hotel Hilton Puerto Madero - Buenos aires. 2016
- Workshop UTOPIAS MODERNAS de taller Mediterraneo UNC 2018. 2017 - 2019
 - Workshop de cómputo métrico en Revit con ITERA bim.
 - 2018 Workshop de dibujo arquitectónico a mano alzada con Angel Luis Tendero.
 - 2018 Workshop fotografía arquitectónica por Gonzalo Viramonte (Córdoba).
 - 2019 Encuentro REDAR de jóvenes por el servicio público en Argentina. 2017
- Ediciones 2016 y 2017 del proyecto "colegios que sueñan". 2016 - 2017
 - Construcción Techo para nuestro país" 2018. 2018
 - Gira de rugby Francia España Juveniles: Uni, Trc, Jockey Club. 2012

RECONOCIMIENTOS

- ²⁰²⁰ Finalista en Inspirelli awards 2020.
- 2019 - 3° Puesto concurso para estudiantes Proyecto costero ciudad de corrientes.
- 2º Puesto en Premio Arquisur Arzotegui categoría C celebrado en Belo Horizonte.
- ²⁰¹⁸ 1° Lugar en categoría 4to y 5to año selección para participar en representación de la FAU en premios Arzotegui.
- ²⁰¹⁸ 3° Puesto en concurso internacional de estudiantes taller virtual de las Américas 2018.
- ²⁰¹⁸ Coordinador mejor proyecto del programa colegios que sueñan 2018 junto a alumnos de Colegio San Matías.

INFORMÁTICA

Revit

Autocad

Adobe Photoshop

Adobe Illustrator

Adobe Premiere

Corel drawing

Procreate Sketching digital

Lumion

Excel

IDIOMAS

Inglés avanzado (Certificado Kaplan International Institute)



CONTACT

Name:

Diego José Ignacio Helguera

Age

۷,

Adress:

Mendoza 2800 (Country Las Yungas) Yerba Buena

Phone number: +54 381 5 115637

E-mail: Diegojhelguera@gmail.com

PROFILE

I am an architect with experience in the Real State field.

I think people's life quality and enviormental care are the two most important issues of our work as architects.

I try to diversify my interests, activities and relationships to shape my criteria. I am continuously acquiring tools that improve the communication, process and results of ideas to ensure the economic, environmental, social and cultural sustainability of our cities and buildings.

I would like to get involved in stimulating work spaces to generate genuine added value to its clients, society and the environment. I really enjoy outdoor sports, playing music, and meeting new people.

DIEGO HELGUERA

EDUCATION

- 2022 Architect. Tucumán National University. (Argentina)
- 2018 Kaplan International institute Perth Australia. (Advanced certificate).
- 2000 2013 Boisdron school Primary school and highschool.

Accounting orientation.

EXPERIENCE

- 2022 <u>Commercial manager</u>: Part time job at LA ADM SH. Real State company.
 - O22 Construction technical director: EDIFICAR sa single family Homes.
- 2021 <u>Design, technical director</u>: GUILLERMO COTELLA SA.
- Freelancer designer: CB design real state developers.
- 2021 <u>Preliminary sketches for commercial proposals</u>: Estudio 1/4 arquitectura.
- 2021 <u>Proje</u>ct, executive plans, management: Estudio Romero Dagnilo:
- 2020 <u>Independent architect:</u> House extension, art atelier.
- Project, executive plans: Construction company GUILLERMO COTELLA SA.
- Live music in bars and weddings.
- Vertical garden installation.
- 2017 Commercial manager: Part time job at LA ADM SH. Real State company.

PARTICIPATIONS (most relevant ones)

- Hello Wood timber construction festival 2020 estudio: Equipo de Arquitectura. BIENAL XVI BA19 International Biennial of Architecture of Buenos Aires 2019.
- 2019 Expo Real Estate Hilton hotel Puerto Madero Buenos aires.
- 2019 Workshop metric computation in Revit by ITERA bim.
- 2019 Workshop freehand architectural drawing by Angel Luis Tendero.
- 2018 Workshop architectural photography by Gonzalo Viramonte (Córdoba).
- 2018 REDAR congress youth for the public service in Argentina.
- 2019 "Colegios que sueñan" volunteering edition in foundation for people with different
- 2017 capacities.
- 2018 Techo para nuestro país volunteering 2018.
- 2016 2017 Rugby tour France Spain.

AWARDS

- 2020 Finalist: Inspirelli awards 2020.
- $^{2019}\,\,$ 3° place: Contest for students coastal city plan in Corrientes province.
- 2019 2° place: Arquisur Arzotegui awards in Belo Horizonte, Brasil.
- 2018 1º place: Internal contest to represent Tucumán national University at arzotegui awards.
- 2018 3° place: "Taller virtual de las Américas" international contest for winery building in Mendoza, Argentina. 2018.
- Best project coordinator for "colegios que sueñan" volunteering in JQM Tucumán Foundation.

SOFTWARE

Revit

Autocad

Adobe Photoshop

Adobe Illustrator

Adobe Premiere

Corel drawing

Procreate Sketching digital

Lumion

Excel

LANGUAGE

English: Advanced (Kaplan International Institute certificate)



diegohelguera



Diegohelguera